【裁判字號】    89,易,1457
【裁判日期】    900227
【裁判案由】    傷害
【裁判全文】
臺灣彰化地方法院刑事判決                        八十九年度易字第一四五七號
    公  訴  人  臺灣彰化地方法院檢察署檢察官
    被      告  丙○○
右列被告因傷害案件，經檢察官提起公訴（八十九年度偵字第五八三四號），本院判
決如左：
    主  文
丙○○無罪。
    理  由
一、公訴意旨略以：被告丙○○於民國（下同）八十九年五月十三日晚間八時十分許
    ，在彰化縣永靖鄉○○村○○路城腳媽祖廟前，糾集二十餘名不詳人士分持鋁棒
    、磚塊、木棍等物，基於共同犯意之聯絡，由該二十餘名不明人士出手毆打甲○
    ○，致甲○○受有左面腫痛、左面挫傷、左肩挫傷、左肘挫傷、左尺骨骨折等傷
    害。因認被告所為犯有刑法第二百七十七條第一項之傷害罪。
二、公訴人認被告犯有前開傷害罪，係以犯罪事實業據證人丁○○、乙○○證述明確
    ，核與告訴人甲○○指訴情節相符，並有告訴人之驗傷診斷書在卷可憑為論據。
三、按犯罪事實，應依證據認定之，無證據不得推定其犯罪事實。又不能證明被告犯
    罪者，應諭知無罪之判決，刑事訴訟法第一百五十四條、第三百零一條第一項分
    別定有明文。訊據被告丙○○否認有告訴人所指訴之傷害犯行，辯稱：「我沒有
    叫人打甲○○」。經查，被告與告訴人及證人丁○○、乙○○均曾於八十九年五
    月十三日晚上六時許（起訴書誤為晚上八時），因加不同團體之接香活動同會
    於前開處所之事，已據渠等自承相符，惟證人二人均沒有親眼看到告訴人被打一
    情，亦據證人二人證述至明。雖證人二人均復證述，當時有聽到被告說打告訴人
    的人是被告叫的云云，但此為被告堅詞否認，且衡諸證人二人係與告訴人為接香
    之同一團體，證詞是否公正無偏於告訴人而可加採信，尚堪置疑。況依告訴人所
    受傷勢為，左面腫痛、挫傷，左肩、肘挫（傷）、左尺骨骨折、背部瘀血等傷害
    ，有驗傷診斷書在卷可稽，同係身體一側受有傷害，而另側無故，按諸日常生活
    經驗，委與受人圍毆，傷勢當不平均分布於全身之情形有所不合，反較似交通事
    故側撞身體或走路不穩側倒所受之傷害，益徵告訴人與證人二人所稱，被告係受
    二十多人圍毆之詞顯與事理相背，而無足採取。此外，復查無其他積極證據足認
    被告有公訴人所指之傷害犯行，故被告所辯可加採信，公訴人所認尚有未洽，本
    件被告之犯罪不能證明，揆諸首揭意旨，應諭知被告無罪之判決。
據上論斷，應依刑事訴訟法第三百零一條第一項，判決如主文。
本案經檢察官林俞妙到庭執行職務。
中      華      民      國      九十      年      二      月  二十七    日
                                臺灣彰化地方法院刑事第三庭
                                  法      官    洪  榮  謙
右正本證明與原本無異。
如不服本判決，應於判決送達後十日內向本院提出上訴狀（須附繕本）。
                                  法院書記官    張  木  松
中      華      民      國      九十      年      三      月    二      日


司法院資訊處製作；財團法人民間司法改革基金會備份。
